臺灣桃園地方法院刑事判決　　　　　　　　　　　　九十二年度簡上字第四五四號
　　上　訴　人　臺灣桃園地方法院檢察署檢察官
　　被　　　告　丙○○
右列上訴人因過失傷害案件，不服本院桃園簡易庭民國九十二年八月八日九十二年度
桃簡字第一一０七號第一審簡易判決（聲請簡易判決處刑案號：九十二年度偵字第六
二七一號），提起上訴，本院合議庭判決如左：
    主  文
原判決撤銷。
丙○○從事業務之人，因業務上之過失傷害人，處拘役肆拾伍日，如易科罰金，以參
佰元折算壹日。
    事  實
一、丙○○係蓮花廣告公司之作業員（聲請書誤載為負責人），平日受人委託懸掛廣
    告板，為從事該方面業務之人。其於民國九十一年十月一日，受新和廣告公司工
    地專案經理胡念莒委託（胡念莒另由檢察官為不起訴處分確定），為嘉璟建設股
    份有限公司所推出之「臻愛一生」預售屋促銷專案，在桃園縣境內懸掛廣告看板
    。詎丙○○原應注意依「桃園縣廣告管理細則」第二十條第一款規定，在電線桿
    上不得懸掛廣告看板，且依一般生活經驗，在懸掛廣告看板時，應牢固綁附於固
    定物上，以免看板掉落，砸中過往人車，致生公共危險，而依其智識、工作經驗
    及能力，亦無不能注意之情事，竟仍疏未注意上開應注意之事項，而隨意選定桃
    園縣桃園市○○○街七十五號前之電線桿，又僅以鐵線將廣告看板綁附其上，認
    為穩妥後即自行離去。嗣於九十二年二月十一日下午四時許，適有甲○○（七十
    九年六月十三日生）行經上址同德二街七五號前時，上開廣告看板果然因綁縛不
    牢，自行由電線桿上掉落，而當場砸中甲○○，甲○○因此受有輕微腦震盪及內
    耳淋巴廔管合併眩暈等傷害。丙○○於事故發生後犯罪未被發覺前，向前來處理
    之警員宋光世自首，並接受裁判。
二、案經甲○○之母乙○○訴由桃園縣警察局桃園分局報請臺灣桃園地方法院檢察署
    檢察官偵查後聲請簡易判決處刑。
    理  由
一、右揭事實，迭據被告丙○○於警、偵訊及本院審理時坦承不諱，核與證人胡念莒
    在警、偵訊中陳稱其如何委託被告為其懸掛「臻愛一生」預售屋廣告看板，及告
    訴人乙○○於警、偵訊及本院審理時指述其女甲○○遭掉落之廣告看板砸傷等情
    節，前後相符，並有廣告看板掉落之現場照片二張在卷可稽。按電線桿上不得隨
    意懸掛廣告看板，桃園縣廣告管理細則第二十條第一款訂有明文；又懸掛廣告看
    板應注意牢固綁縛於固定物上，以避免廣告看板掉落，砸中過往人車，致生公共
    危險，此則為一般之經驗法則。被告自承為廣告公司之作業員，平日即以懸掛廣
    告看板為業，對上開規定及經驗上應注意之事項，自難諉為不知，被告且自承：
    知道電線桿上不能掛廣告看板等語（本院九十三年三月二十四日筆錄）。然被告
    仍疏未注意選擇適當地點懸掛廣告看板，在綁縛廣告看板時，又未注意綁縛牢固
    ，以致其所懸掛之廣告看板果然因綁縛不牢而掉落，遂砸中路人甲○○受傷，被
    告自有違反上開注意義務之過失。而甲○○因此受有輕微腦震盪及內耳淋巴廔管
    合併眩暈之傷害，亦有財團法人長庚紀念醫院林口分院九十二年二月二十一日、
    四月十二日、八月十四日、九十三年一月八日出具之診斷證明書各一紙、廣告看
    板掉落之現場照片二張在卷可考。末查，被告於肇事後犯罪未被發覺前，自行向
    到場處理之警員宋光世自首，並接受裁判，則據證人宋光世於本院審理時到庭證
    稱：「‧‧‧我到現場時，現場沒有人，廣告牌上有裂痕，公司就在對面，後來
    被告和公司經理就出來，經理說（掛廣告看板）是承包給被告，當時被告也在場
    ，被告自己說是他掛的，被害人母親後來才來‧‧‧」等語明確（本院九十三年
    一月七日筆錄）。綜上，本件事證明確，被告犯行堪以認定。
二、查被告丙○○自承其平日以懸掛廣告看板為業，自係從事該方面業務之人。核被
    告丙○○所為，係犯刑法第二百八十四條第二項前段之業務過失傷害罪。被告於
    肇事後犯罪未被發覺前，向警員自首並接受裁判，應依刑法第六十二條前段規定
    減輕其刑。至於告訴人乙○○雖指稱：甲○○的傷勢迄今尚未平復，應係重傷云
    云，然偵查中檢察官就甲○○傷勢處理情形，函詢財團法人長庚紀念醫院林口分
    院結果，據覆略稱：「所謂『內耳淋巴廔管』係指內耳半規管之淋巴液循環系統
    ，因為外力撞擊（外傷性）或發炎導致廔管產生，造成內耳淋巴循環之不規則流
    動現象，會影響患者之平衡系統（末稍性），產生頭暈、頭痛、噁心、眼振及視
    力模糊，甚至耳鳴、步態失調等現象，一般可能需數月至半年方能逐漸恢復」等
    語，有該院九十二年五月二十六日（九二）長庚院法第０五九八號函在卷可稽（
    偵查卷第三十二頁），且證人即醫師王傳育亦於本院審理時到庭證稱：「甲○○
    是我看診的，‧‧‧當初病患送來急診時，外傷並不明顯，但有嘔吐及眩暈的現
    象，無法行走。有眼睛震顫的現象。‧‧‧她第一次住院時，發現是內耳淋巴廔
    管的問題。‧‧‧有持續追蹤門診，病患現在已經沒有眼睛震顫的情況，她的症
    狀有在改善，並趨向穩定」等語（本院九十三年三月二十四日筆錄），依上事證
    ，甲○○之傷勢尚未達重大不治或難治之程度，並非刑法第十條第四項所指之重
    傷，告訴人此部分指述，並非可採。原審漏未斟酌被告於事故發生後，向警員宋
    光世自首犯罪之事實，尚有違誤。公訴人以原審量刑過輕為由提起上訴，雖無理
    由，然原審既有如上瑕疵，不能維持，自應由本院予以撤銷改判。爰審酌被告之
    過失程度，被害人甲○○所受之傷勢，被告犯後雖坦承犯行，並向警員自首犯罪
    ，惟迄今尚未與被害人和解等一切情狀，量處如主文所示之刑，並諭知易科罰金
    之折算標準，以示懲儆。
據上論斷，應依刑事訴訟法第四百五十五條之一第三項、第三百六十九條第一項前段
、第三百六十四條、第二百九十九條第一項前段，刑法第二百八十四條第二項前段、
第六十二條前段、第四十一條第一項前段，罰金罰鍰提高標準條例第一條前段、第二
條，判決如主文。
本案經檢察官林秀敏到庭執行職務。
中        華        民        國    九十三    年    四    月    十四    日
                                臺灣桃園地方法院刑事第八庭
                                    審判長法官    林恆吉
                                          法官    劉秀君
                                          法官    陳彥宏
右正本證明與原本無異。
不得上訴。
                                         書記官   翁其良
中        華        民        國    九十三    年     四    月    十四   日
論罪法條：刑法第二百八十四條第二項前段
中華民國刑法第二百八十四條
(過失傷害罪)
因過失傷害人者，處六月以下有期徒刑、拘役或五百元以下罰金，致重傷
者，處一年以下有期徒刑、拘役或五百元以下罰金。
從事業務之人，因業務上之過失傷害人者，處一年以下有期徒刑、拘役或
一千元以下罰金，致重傷者，處三年以下有期徒刑、拘役或二千元以下罰
金。
